【裁判字號】    99,交抗,2020
【裁判日期】    991029
【裁判案由】    違反道路交通管理處罰條例
【裁判全文】
臺灣高等法院交通事件裁定            99年度交抗字第2020號
抗  告  人
即受處分人  甲○○
上列抗告人因違反道路交通管理處罰條例案件，不服臺灣士林地
方法院99年度交聲字第932號，中華民國99年9月28日所為裁定，
提起抗告，本院裁定如下：
    主  文
抗告駁回。
    理  由
一、原裁定意旨略以：抗告人即受處分人甲○○因不服臺北市交
    通事件裁決所於民國99年8月5日所為北市裁罰字第裁22-AN0
     000000號之處分，向原審聲明異議，經原審於99年8月31日
    以99年度交聲字第932號為裁定，並於99年9月14日以郵務送
    達至抗告人設址地臺北市○○區○○街171巷1弄6號3樓，茲
    因郵務人員未獲會晤抗告人，而將文書寄存於臺北市政府警
    察局南港分局同德派出所，抗告人於99年9月15日12時33分
    許即親自前往具領等情，有原審送達證書及同德派出所掛號
    郵件送達表各1紙在卷可參（見原審卷第41、42頁），是上
    開裁定業於99年9月15日合法送達予抗告人。從而，抗告人
    對該裁定如有不服，欲提起抗告，依照前述說明，其5日之
    合法抗告期間應自系爭裁定送達日即99年9月15日翌日起算5
    日內為之；又抗告人之住所係在臺北市南港區，依法院訴訟
    當事人在途期間標準第2條之規定，無庸扣除在途期間，故
    抗告人至遲應於99年9月20日（非假日）午夜12時以前提出
    抗告，方屬合法。惟抗告人遲至99年9月21日始向原審提出
    抗告狀，有刑事抗告狀狀內所蓋之原審收狀章日期存卷可憑
    （見原審卷第47頁），故其抗告已逾期，顯不合法律上程式
    ，且無從補正，揆諸首揭說明，自應將抗告人之抗告駁回等
    語。
二、抗告意旨略以：交通執行標準不一，如果第二車道不能等待
    左轉，就要徹底執行。不能一方面有交警、義交指揮時第二
    車道可以左轉，一方面沒有人指揮時再來照相取締云云。
三、按抗告期間，除有特別規定外，為5日，自送達裁定後起算
    ，刑事訴訟法第406條前段定有明文；又送達於應受送達人
    之住居所、事務所或營業所，不獲會晤應受送達人，亦無受
    領文書之同居人或受僱人時，得將文書寄存送達地之自治或
    警察機關，並作送達通知書，黏貼於應受送達人住居所、事
    務所或營業所門首，以為送達，為民事訴訟法第138條第1項
    所明定，且依刑事訴訟法第62條規定，民事訴訟法第138 條
    規定於刑事訴訟準用之。又民事訴訟法第138條第2項固規定
    ：「寄存送達，自寄存之日起，經10日發生效力」，惟此係
    因應受送達人未必能即時領取訴訟文書而知悉其內容，故設
    此規定以保障其權益，若受送達人於於寄存之日起10日內領
    取受送達文書者，於實際領取之日發生效力（此可參酌辦理
    民事訴訟事件應行注意事項第141點但書之規定）。經查，
    抗告人因本件違反道路交通管理處罰條例案件，經原審法院
    於99年8月31日裁定駁回異議後，已於99年9月14日將裁定正
    本送達於抗告人位於臺北市○○區○○街171巷1弄6號3樓之
    住所，因未獲會晤本人，亦無受領文書之同居人或受僱人，
    乃作送達通知書，黏貼於應受送達人住居所門首及置於該送
    達處所信箱，並將上開裁定正本寄存於臺北市政府警察局南
    港分局同德派出所，此有送達證書1紙在卷可稽（見原審卷
    第41頁），惟抗告人業於99年9月15日當日親至同德派出所
    領取該裁定正本，有同德派出所之收受訴訟文書登記簿影本
    1紙附卷可憑（見原審卷第42頁），依上開說明，自應以被
    告實際領取該裁定正本之日即99年9月15日，發生送達效力
    。此項抗告期間既無特別規定，依刑事訴訟法第406條前段
    之規定為5日，則自送達裁定之翌日即99年9月16日起算，再
    依法院訴訟當事人在途期間標準之規定，抗告人現居所係位
    於臺北市南港區，不計在途期間，計至99年9月20日，其抗
    告期間即已屆滿。本件抗告人遲至99年9月21日始行提起抗
    告，有刑事抗告狀上之臺灣士林地方法院收文章戳可稽，業
    已逾越法定抗告期間，其抗告顯非合法，且無從補正，則原
    法院以抗告人逾期提起抗告，違背法律上之程式，予以駁回
    ，即無不合。抗告人提起本件抗告，為無理由，應予駁回。
四、據上論斷，應依道路交通管理處罰條例第89條，道路交通案
    件處理辦法26條，刑事訴訟法第411條前段，裁定如主文。
中    華    民    國    99    年    10    月    29    日
                  刑事第十一庭  審判長法  官  許宗和
                                      法  官  潘進柳
                                      法  官  林海祥
以上正本證明與原本無異。
不得再抗告。
                                      書記官  林敬傑
中    華    民    國    99    年    11    月    1     日

司法院資訊處製作；財團法人民間司法改革基金會備份。
